臺灣臺北地方法院民事裁定　　　　　　94年度勞小上字第19號
上　訴　人　甲○○
被上訴人　　寶華商業銀行股份有限公司
法定代理人　劉維琪
上列當事人間94年度北勞小字第51號返還薪資等事件，上訴人對
於民國94年7月5日本院台北簡易庭94年度北勞小字第51號民事判
決提起上訴，本院裁定如左：
    主  文
上訴駁回。
第二審訴訟費用新台幣壹仟伍佰元由上訴人負擔。
    理  由
一、按關於請求給付之金錢或其他代替物或有價證券之訴訟，其
    標的金額或價額在新台幣十萬元以下者，適用本章所定之小
    額程序，民事訴訟法第536條之8第1項定有明文。次按對於
    小額訴訟之第一審裁判提起上訴或抗告，非以其違背法令為
    理由，不得為之；又其上訴狀內應記載上訴理由，並表明下
    列各款事項︰（一）、原判決所違背之法令及其具體內容。
    （二）、依訴訟資料可認為原判決有違背法令之具體事實，
    否則即屬上訴不合法，應予裁定駁回之，民事訴訟法第436
    條之24第2項、第436條之25分別定有明文。
二、本件上訴意旨略以：依被上訴人公司提出之「寶華銀行員工
    差勤請假辭職辦法」第23條規定，並未要求上訴人必須賠償
    費用及繳回獎金後始可離職之規定，且被上訴人在其核發與
    上訴人之年終獎金薪資單上亦未註記或告知。再上訴人應適
    用「立可貸」業務人員考核辦法及獎勵辦法，應無上開「寶
    華銀行員工差勤請假辭職辦法」之適用。況被上訴人請求上
    訴人返還之獎金，係依績效給付，依行政院勞工委員會之說
    明，該獎金不需歸還。另被上訴人請求返還之薪資，亦與事
    實不符等情，並聲明求為駁回被上訴人之訴及假執行之聲請
    ；如受不利之判決，願供擔保請准宣告假執行。
三、經查，本件被上訴人請求上訴人給付之金額計新台幣12,593
    元，依民事訴訟法第436條之8規定本件應適用小額訴訟程序
    。再上訴人提起本件上訴，僅為上開事實敘述，並未具體指
    摘原判決有何違背法令事由或依訴訟資料可認為原判決有違
    背法令之具體事實，揆諸前揭說明，上訴為不合法。
四、從而，上訴人本件上訴，為不合法，應予駁回。
五、本件訴訟費用額，依後附計算書確定如主文所示金額。
六、據上論結，本件上訴為不合法，依民事訴訟法第436條之32
    第2項、第436條之19第1項、第95條、第78 條，裁定如主文
    。
中　　華　　民　　國　　94　　年　　9 　　月　　13　　日
                        臺灣臺北地方法院勞工法庭
                          審判長  法  官   黃莉雲
                                  法  官   林振芳
                                  法  官   黃書苑
計　算　書
項　　　目　　　　　金　額（新台幣）　　　　備     註
第二審裁判費        壹仟伍佰元              由上訴人繳納。
合　　計            壹仟伍佰元
以上正本係照原本作成。
本裁定不得抗告。
中　　華　　民　　國　　94　　年　　9 　　月　　13　　日
                                  書記官   趙郁涵
